臺灣新北地方法院刑事裁定
111年度單禁沒字第1250號
聲  請  人  臺灣新北地方檢察署檢察官
被      告  張景任
上列被告因違反毒品危害防制條例案件（109年度毒偵字第7465
號），聲請人聲請宣告沒收違禁物（111年度執聲沒字第465號）
，本院裁定如下：
    主  文
扣案如附表編號1至7所示之物，均沒收銷燬；扣案如附表編號8
所示之物、大麻吸食器4組、大麻研磨器3組及大麻捲煙紙4個（
含濾嘴1包），均沒收。
其餘聲請均駁回。
    理  由
一、聲請意旨略以：被告張景任前因施用第二級毒品案件，經臺
    灣新北地方檢察署檢察官以109年度毒偵字第7465號為不起
    訴處分確定。惟扣案如附表所示編號1至7含第二級毒品之物
    ，均係違禁物，有交通部民用航空醫務中心民國109年9月18
    日航藥鑑字第0000000號鑑定書影本附卷可參；又扣案之毒
    品容器6個、大麻吸食器4組、大麻研磨器3組、大麻捲煙紙4
    個（含1包濾嘴【聲請書誤載為「濾紙」，應予更正】）、
    分裝袋300個，均係受刑人施用大麻所用之物，爰依刑法第4
    0第2項、第38條第1項，毒品危害防制條例第18條第1項前段
    規定，聲請裁定沒收並銷燬之等語。
二、按違禁物，不問屬於犯罪行為人與否，沒收之；違禁物或專
    科沒收之物得單獨宣告沒收，刑法第38條第1項、第40條第2
    項分別定有明文。次按查獲之第一、二級毒品，不問屬於犯
    罪行為人與否，沒收銷燬之，毒品危害防制條例第18條第1
    項前段亦定有明文。又按供犯罪所用、犯罪預備之物或犯罪
    所生之物，屬於犯罪行為人者，得沒收之；第38條第2項之
    物，因事實上或法律上原因未能追訴犯罪行為之犯罪或判決
    有罪者，得單獨宣告沒收，刑法第38條第2項前段、第40條
    第3項定有明文。
三、經查，被告因違反毒品危害防制條例案件，經臺灣新北地方
    檢察署檢察官以109年度毒偵字第7465號為不起訴處分確定
    ，有該不起訴處分書1份在卷可憑（見毒偵字第7465號卷第1
    05頁及背面）。而扣案如附表編號1至7所示之物，經送鑑結
    果，分別檢出如附表所示第二級毒品成分，有臺北市政府警
    察局刑事警察大隊扣押物品目錄表、交通部民用航空醫務中
    心109年9月18日航藥鑑字第0000000號鑑定書各1份附卷可稽
    （見毒偵字第7465號卷第56至57、68至69頁），堪認上開扣
    案物品均為毒品危害防制條例第2條第2項第2款所規定之第
    二級毒品，而均屬違禁物，依前揭規定，本件之聲請並無不
    合，應予准許。又包裝如附表編號1至3、5、7所示之物之外
    包裝袋或容器，因其上殘留之毒品難以析離，且無析離之實
    益與必要，均應視同毒品沒收銷燬。至送驗耗損部分之毒品
    業已滅失，爰均不另宣告沒收銷燬，附此敘明。
四、另扣案如附表編號8所示之物，雖未經聲請人聲請宣告沒收
    ，然經送鑑結果，檢出如附表所示第三級毒品成分，堪認為
    毒品危害防制條例第2條第2項第3款所規定之第三級毒品，
    而屬違禁物，不問屬於犯罪行為人與否，應依刑法第38條第
    1項規定宣告沒收。
五、再扣案之大麻吸食器4組、大麻研磨器3組及大麻捲煙紙4個
    （含濾嘴1包），為被告所有並供施用第二級毒品大麻所用
    之物，此據被告於警詢、偵查及本院另案準備程序時供述明
    確（見偵字第34443號卷第20至21、203至205頁、本院訴字
    第55號卷第42頁），依刑法第38條第2項前段規定，聲請人
    聲請宣告沒收上開物品（聲請書就此部分誤載為「沒收銷燬
    」，應予更正，下同），於法並無不合，應予准許。
六、至聲請人聲請沒收扣案之毒品容器6個及分裝袋300個，因該
    案卷內並無上開毒品容器6個，本院無從宣告沒收；而上開
    分裝袋300個，因卷內無證據證明係被告供施用第二級毒品
    大麻所用之物，是此部分之聲請，均應予駁回。
七、依刑事訴訟法第455條之36第1項前段、第2項，毒品危害防
    制條例第18條第1項前段，刑法第11條、第38條第1項、第2
    項前段、第40條第2項、第3項，裁定如主文。
中　　華　　民　　國　　111 　年　　11　　月　　22　　日
                  刑事第十一庭  法  官  莊婷羽
以上正本證明與原本無異。
如不服本裁定，應於裁定送達後五日內敘明抗告理由，向本院提
出抗告狀。
                                書記官  陳湘文　　　　
中　　華　　民　　國　　111 　年　　11　　月　　22　　日

附表：
編號 項目 數量 成分 重量 1 大麻 1包 大麻 驗餘淨重2.0203公克 2 大麻 3罐 大麻 驗餘總淨重1.113公克 3 毒品蘑菇 1包 裸頭草辛 驗餘淨重1.8288公克 4 毒郵票 260張 麥角二乙胺 未秤重 5 疑似安非他命 1包 甲基安非他命 驗餘淨重0.7418公克   1包 3,4-亞甲基雙氧甲基安非他命 驗餘淨重0.6075公克 6 不明藥丸 內含淡黃色偏白粉末之透明膠囊3粒 3,4-亞甲基雙氧甲基安非他命 驗餘總淨重0.6746公克   內含淡黃色粉末之透明膠囊3粒 二甲基色胺 驗餘總淨重0.4671公克   內含黃色粉末之透明膠囊2粒 二甲基色胺 驗餘總淨重0.474公克   內含白色粉末之綠黃雙色膠囊1粒 3,4-亞甲基雙氧甲基安非他命 驗餘淨重0.1643公克 7 不明藥粉 1罐 二甲基色胺 驗餘淨重0.4761公克 8 不明藥丸 內含淡棕色粉末之透明膠囊1粒 4-溴-2,5-二甲氧基苯乙基胺 驗餘淨重0.1149公克